臺灣臺中地方法院民事裁定　　　　　　　 96年度抗字第266號
抗　告　人　富貴鴻有限公司
　　　　　　　　　　　　樓之1.
兼上列一人
法定代理人　甲○○　　住台北市中正區○○○路142號3樓
相　對　人　丙○○　　住台中市.
　　　　　　戊○○　　住同上
　　　　　　乙○○　　住同上
　　　　　　　　　　　共同送達.
　　　　　　　　　　　住台中市.
上列當事人間本票准許強制執行事件，抗告人對於民國96年8月7
日本院簡易庭所為96年度票字第14353號裁定提起抗告，本院合
議庭裁定如下：
    主    文
抗告駁回。
抗告程序費用新臺幣壹仟元由抗告人連帶負擔。
    理    由
一、抗告意旨略以：相對人丙○○之債權金額為新台幣（下同）
    400,000元，抗告人已給付129,400元；相對人乙○○之債權
    金額為620,000元，抗告人已給付197,080元；相對人戊○○
    之債權金額為300,000元，抗告人已給付295,280元。另抗告
    人富貴鴻有限公司已申請解散在案，清算人為抗告人甲○○
    ，為此提起抗告等語。
二、按執票人向本票發票人行使追索權時，得聲請法院裁定後強
    制執行，票據法第123條定有明文。又本票執票人，依票據
    法第123條規定，聲請法院裁定許可對發票人強制執行，係
    屬非訟事件，此項聲請之裁定及抗告法院之裁定，僅依非訟
    事件程序，以審查強制執行許可與否，並無確定實體上法律
    關係存否之效力，法院僅就本票形式上之要件是否具備予以
    審查，即為已足，至於當事人間實體上之爭執，應循訴訟程
    序以資解決，要非非訟裁定法院所得審酌（最高法院56年台
    抗字第714號、57年台抗字第76號判例參照）。查本件相對
    人主張：其等各執有抗告人共同簽發如原裁定附表所示之本
    票，並免除作成拒絕證書，詎屆期提示未獲付款，依票據法
    第123條規定聲請裁定許可強制執行等情，已據其提出本票3
    張為證，原裁定予以准許，即無不合。抗告意旨雖以已返還
    前開款項等語置辯。然抗告人主張已清償部分票款之情節，
    核屬實體上之爭執，應由抗告人另行提起訴訟資以解決，非
    本件非訟事件得為審究。從而本件抗告為無理由，應予駁回
    。又對於非訟事件，依法應由關係人負擔費用者，法院裁定
    命關係人負擔時，應一併確定其數額，非訟事件法第24條第
    1項定有明文。爰依法確定本件抗告程序費用額如主文第2項
    所示。
三、據上論結，本件抗告為無理由，依非訟事件法第46條、第21
    條第2項、第24條第1項，民事訴訟法第495條之1第1項、第
    449條第1項、第78條、第85條第2項，裁定如主文。
中　　華　　民　　國　　96　　年　　10　　月　　29　　日
                  民事第三庭    審判長法  官  林洲富
                                      法  官  曹宗鼎
                                      法  官  黃渙文
正本係照原本作成。
本裁定不得抗告。
中　　華　　民　　國　　96　　年　　10　　月　　29　　日
                                      書記官
